【裁判字號】    97,訴,3358
【裁判日期】    970829
【裁判案由】    毒品危害防制條例
【裁判全文】
臺灣板橋地方法院刑事判決              97年度訴字第3358號
公  訴  人  臺灣板橋地方法院檢察署檢察官
被      告  甲○○
                    （另案於臺灣臺北監獄士林分監執行）
上列被告因違反毒品危害防制條例案件，經檢察官提起公訴（97
年度毒偵字第5328號），本院裁定改依簡式審判程序審理，判決
如下：
    主  文
甲○○施用第一級毒品，處有期徒刑捌月，扣案已使用之針筒伍
支及海洛因包裝袋捌個均沒收；又施用第二級毒品，處有期徒刑
肆月，扣案之吸食器壹組沒收。應執行有期徒刑拾月，扣案已使
用之針筒伍支、海洛因包裝袋捌個、吸食器壹組均沒收。
    事  實
一、本件犯罪事實及證據，除犯罪事實部分應就被告施用毒品之
    時、地、方式補充為：「甲○○係於民國97年6 月13日某時
    ，在臺北縣板橋裕民街66巷10號1 樓，以針筒注射之方式施
    用第一級毒品海洛因1 次；又其於同年月13日為警採尿前96
    小時內某時，在上開地點，以玻璃球燒烤產生煙霧吸食之方
    式施用第二級毒品甲基安非他命1 次」；證據部分另補充：
    被告於本院所為之自白為證外，餘均引用如附件起訴書之記
    載。
二、按被告之自白不得作為有罪判決之唯一證據，仍應調查其他
    必要之證據，以察其是否與事實相符，刑事訴訟法第156 條
    第2 項定有明文。本件被告於本院審理中雖自白其於前揭時
    地以吸食器施用甲基安非他命時，亦有將海洛因置入一同施
    用云云（見本院卷第21頁）。惟查，被告此部分以吸食器施
    用海洛因之自白，並無其他補強證據可資證明（卷附之台灣
    檢驗科技股份有限公司濫用藥物檢驗報告僅足以補強被告於
    97年6 月13日以針筒注射施用海洛因該次犯行），本院尚難
    遽予認定，附此說明。
三、核被告甲○○所為，係犯毒品危害防制條例第10條第1 項、
    第2 項之施用第一級、第二級毒品罪。其於施用毒品前後之
    持有毒品犯行，均為其高度之施用行為所吸收，均不另論罪
    。又其所犯上開二罪犯意有別，行為互殊，應分論併罰。爰
    審酌被告明知施用毒品為法所禁止之行為，竟仍不知戒除毒
    癮，再為本件施用第一級、第二級毒品之犯行，其犯罪動機
    、手段、目的均殊非可取，所為嚴重危害自己身心健康，並
    造成社會問題，惟其犯罪後已坦承犯行，態度尚佳等一切情
    狀，分別量處如主文所示之刑，並定其應執行刑，以資懲儆
    。扣案已使用過之針筒5 支、海洛因包裝袋8 個（起訴書載
    為「殘渣袋」），係被告所有供己施用海洛因所用之物；至
    扣案之吸食器1 組則為被告所有供己施用甲基安非他命所用
    之物，均據被告供明在卷，爰均依法沒收之。
四、應適用之法條：刑事訴訟法第273 條之1 第1 項、第299 條
    第1 項前段、第310 條之2 、第454 條第2 項，毒品危害防
    制條例第10條第1 項、第2 項，刑法第11條前段、第51條第
    5 款、第38條第1 項第2 款。
五、如不服本判決，得自收受送達之日起10日內向本院提出上訴
    狀。
本案經檢察官陳旻源到庭執行職務。
中    華    民    國    97    年    8     月    29    日
                刑事第十三庭    法  官  許映鈞
以上正本證明與原本無異
如不服本判決應於送達後10日內向本院提出上訴狀
                                書記官  范煥堂
中    華    民    國    97    年    8     月    29    日
附錄本案所犯法條全文
毒品危害防制條例第10條
施用第一級毒品者，處6月以上5年以下有期徒刑。
施用第二級毒品者，處3年以下有期徒刑。
附件：
臺灣板橋地方法院檢察署檢察官起訴書
                                    97年度毒偵字第5328號
    被    告  甲○○  女  28歲（民國○○年○○月○○日生）
                      籍設臺北縣新莊市○○街189號6樓之3
                      現居臺北縣板橋市○○街66巷10號1樓
                      國民身分證統一編號：Ｚ000000000號
                      （現於臺灣臺北監獄士林分監執行中）
上列被告因違反毒品危害防制條例案件，業經偵查終結，認應提
起公訴，茲將犯罪事實及證據並所犯法條分敘如下：
        犯罪事實
一、甲○○前因施用毒品案件，經觀察、勒戒後，認無繼續施用
    毒品之傾向，於民國87年7月4日執行完畢釋放出所，並經本
    署檢察官於87年9月3日以87年度偵字第17123 號為不起訴處
    分確定。又因施用毒品案件，經觀察、勒戒後，認無繼續施
    用毒品之傾向，於93年12月22日執行完畢釋放出所，並經本
    署檢察官於同日以93年度毒偵緝字第480 號為不起訴處分確
    定。詎其於前開觀察、勒戒執行完畢釋放後5 年內，復基於
    施用第一級毒品之犯意，於97年6月13日7時許，在臺北縣板
    橋市○○街66巷10號1 樓，施用第一級毒品海洛因，另基於
    施用第二級毒品之犯意，於同年月13日為警查獲採尿前回溯
    96小時內之某時許，在不詳處所，施用第二級毒品安非他命
    。嗣於97年6月13日下午3時許，在臺北縣板橋市○○街66巷
    10號1樓，為警查獲，並扣得使用過注射針筒5支、海洛因殘
    渣袋8個、安非他命吸食器1組。
二、案經臺北縣政府警察局新莊分局報告偵辦。
        證據並所犯法條
一、證據清單與待證事實：
┌──┬───────────┬────────────┐
│編號│證    據    名    稱  │待    證    事    實    │
├──┼───────────┼────────────┤
│ 1  │被告甲○○於警詢及偵查│被告施用海洛因及安非他命│
│    │中之供述。            │之事實。                │
├──┼───────────┼────────────┤
│ 2  │台灣檢驗科技股份有限公│被告施用海洛因及安非他命│
│    │司出具之濫用藥物檢驗報│之事實。                │
│    │告、臺北縣政府警察局新│                        │
│    │莊分局偵辦煙毒、麻醉藥│                        │
│    │品案被移送人姓名及代碼│                        │
│    │對照表各一件。        │                        │
├──┼───────────┼────────────┤
│ 3  │扣案之使用過注射針筒5 │同上。                  │
│    │支、海洛因殘渣袋8個及 │                        │
│    │安非他命吸食器1組。   │                        │
├──┼───────────┼────────────┤
│ 4  │本署不起訴處分書2件。 │被告於觀察、勒戒執行完畢│
│    │                      │釋放後5 年內再犯施用毒品│
│    │                      │罪之事實。              │
└──┴───────────┴────────────┘
二、核被告所為，係犯毒品危害防制條例第10條第1項、第2項之
    施用第一級、第二級毒品罪嫌。其施用海洛因、安非他命前
    後持有海洛因、安非他命之低度行為為其行使之高度行為所
    吸收，均不另論罪，被告所犯上開二罪，犯意各別，罪名互
    殊，請予分論併罰。扣案之使用過注射針筒5 支、海洛因殘
    渣袋8個、安非他命吸食器1組，併請依法宣告沒收之。又由
    卷附之注射針筒及吸食器照片觀之，注射針筒僅係一般用以
    注射藥物或其他液體之器具，通常尚可供他項用途，而吸食
    器係由飲料瓶及吸管裝置完成，並非一體成型之器具，均難
    認係專供施用毒品之器具，自難認被告觸犯毒品危害防制條
    例第11條第3項之罪，附此敘明。
三、依毒品危害防制條例第23條第2項、刑事訴訟法第251條第1
    項提起公訴。
    此  致
臺灣板橋地方法院
中    華    民    國    97    年    7     月    18    日
                                 檢察官  乙○○
本件正本證明與原本無異
中    華    民    國    97    年    7     月    24    日
                                 書記官
附錄本案所犯法條全文
毒品危害防制條例第10條
施用第一級毒品者，處 6 月以上 5 年以下有期徒刑。
施用第二級毒品者，處 3 年以下有期徒刑。


司法院資訊處製作；財團法人民間司法改革基金會備份。
